臺灣高等法院刑事判決
111年度上易字第924號
上  訴  人  臺灣臺北地方檢察署檢察官
被      告  張煜熙



上列上訴人因被告竊盜案件，不服臺灣臺北地方法院111年度審
易字第344號，中華民國111年3月31日第一審判決（起訴案號：
臺灣臺北地方檢察署110年度偵字第33600號），提起上訴，本院
判決如下：
    主  文
上訴駁回。
    事  實
一、張煜熙意圖為自己不法所有，基於竊盜之犯意，於民國110
    年10月1日凌晨2時12分許，至臺北市○○區○○路000號5樓王○
    鈞住處，持路邊拾得之雨傘支架破壞上址住處大門門鎖，侵
    入屋內竊取玉手鐲3只、玉項鍊2條、水晶項鍊1條、黃金材
    質公雞雕像1座、銀飾品數件及木製古玩藝品1件等物，得手
    後旋即離開現場。嗣王○鈞起床後發現家中各處遭人翻動並
    有物品遭竊、大門遭人破壞，遂報警處理，經警循監視器錄
    影畫面而查悉上情。
二、案經王○鈞訴由臺北市政府警察局中山分局報告臺灣臺北地
    方檢察署檢察官偵查起訴。
    理  由
一、證據能力
    按被告以外之人於審判外之言詞或書面陳述，除法律有規定
    者外，不得作為證據，刑事訴訟法第159條第1項固定有明文
    ；惟被告以外之人於審判外之陳述，雖不符同法第159條之1
    至第159之4之規定，而經當事人於審判程序同意作為證據，
    法院審酌該言詞陳述或書面陳述作成時之情況，認為適當者
    ，亦得為證據。又當事人、代理人或辯護人於法院調查證據
    時，知有第159條第1項不得為證據之情形，而未於言詞辯論
    終結前聲明異議者，視為有前項之同意，同法第159條之5第
    1、2項亦定有明文。本判決下列所引用被告以外之人於審判
    外之供述證據，上訴人即檢察官、被告張煜熙於本院準備程
    序及審理程序均未爭執其證據能力（見本院卷第123、145頁
    ），迄本案辯論終結前亦未再聲明異議，審酌上開供述證據
    資料製作時之情況，尚無違法不當及證明力明顯過低之瑕疵
    之情形，爰依前開規定，認均具有證據能力。又下列所引用
    之非供述證據，核均無證據證明係公務員違背法定程序所取
    得，或有其他不得作為證據之情形，審酌前揭非供述證據並
    無信用性過低之疑慮，且與被告犯行之認定具關聯性，依刑
    事訴訟法第158條之4規定反面解釋，應認均有證據能力，而
    得採為判決之基礎。
二、上開事實，業據被告於偵查、原審及本院坦承不諱（見110
    年度偵字第33600號卷〈下稱偵卷〉第144頁、原審卷第63、65
    頁、本院卷第122、147頁），核與告訴人王○鈞於警詢中之
    指述相符（見偵卷第17至19、21至22頁），並有監視器錄影
    畫面擷圖（見偵卷第23至31頁）、現場蒐證照片（見偵卷第
    33至37頁）、臺北市政府警察局中山分局刑案現場勘察報告
    （見偵卷第57至93頁）等附卷可稽，足徵被告上開自白與事
    實相符，堪採為認定事實之依據。綜上，本件事證明確，被
    告上開犯行，洵堪認定，應予依法論科。
三、法律適用
㈠核被告所為，係犯刑法第321條第1項第1款、第2款之毀壞門窗
  侵入住宅竊盜罪。
㈡又被告前①因詐欺案件，經原審法院以97年度簡字第1128號判決
  判處有期徒刑4月確定；②因竊盜案件，經臺灣士林地方法院以
  97年度易字第1469號判決判處有期徒刑6月確定；③因竊盜案件
  ，經原審法院以99年度易字第1927號判決判處有期徒刑4月確
  定；④因妨害公務案件，經本院以99年度上易字第2440號判決
  判處有期徒刑5月確定；⑤因搶奪、竊盜等案件，經原審法院以
  99年度訴字第1084號判決判處有期徒刑8月、4月、6月、5月確
  定；⑥因竊盜案件，經原審法院以99年度易字第2653號判決判
  處有期徒刑8月確定；⑦因竊盜案件，經臺灣新北地方法院以10
  0年度簡字第31號判決判處有期徒刑6月確定；⑧因竊盜等案件
  ，經臺灣新北地方法院以100年度易字第1688號判決判處有期
  徒刑8月、8月、4月、4月、3月確定；⑨因竊盜案件，經臺灣新
  北地方法院以100年度簡字第581號判決判處有期徒刑6月確定
  ；⑩因施用毒品案件，經臺灣新北地方法院以100年度簡字第11
  93號判決判處有期徒刑4月確定；⑪因竊盜案件，經原審法院以
  100年度易字第1718號判決判處有期徒刑7月、6月，提起上訴
  後，嗣經本院以100年度上易字第1673號判決駁回上訴確定；⑫
  因竊盜案件，經臺灣新北地方法院以100年度簡字第5290號判
  決判處有期徒刑5月（共3罪）、4月確定；⑬因竊盜案件，經臺
  灣士林地方法院以101年度易字第94號判決判處有期徒刑1年6
  月，提起上訴後，嗣經本院以101年度上易字第2337號判決駁
  回上訴確定；⑭因詐欺案件，經臺灣桃園地方法院以100年度審
  易字第2572號判決判處有期徒刑5月確定；⑮因詐欺等案件，經
  原審法院以100年度審簡字第115號判決判處有期徒刑3月、3月
  確定；⑯因贓物案件，經本院以100年度簡字第4124號判決判處
  有期徒刑3月確定；上揭①、②案嗣經臺灣士林地方法院以101年
  度聲字第1569號裁定合併定應執行刑有期徒刑9月確定，上揭③
  至⑤案嗣經本院以100年度聲字第547號裁定合併定應執行刑有
  期徒刑2年4月確定，上揭⑥至⑯案嗣經本院以102年度聲字第142
  5號裁定合併定應執行刑有期徒刑7年7月確定，經接續執行後
  ，於106年10月11日因縮短刑期假釋出監（另接續執行罰金易
  服勞役16日刑期，迨106年10月26日期滿釋放出監並付保護管
  束），於109年11月3日保護管束期滿未經撤銷假釋，視為執行
  完畢等情，有本院被告前案紀錄表在卷可稽（見本院卷第23至
  61頁），其於徒刑執行完畢後，5年以內故意再犯本件有期徒
  刑以上之罪，為累犯，參酌司法院大法官釋字第775號解釋意
  旨，審酌被告前已因竊盜犯行經法院科刑並執行完畢，卻未能
  謹慎守法，執畢後又再犯本案竊盜犯行，其本件所犯竊盜犯行
  與前開構成累犯所犯竊盜案，兩者犯罪類型及罪質均相同，顯
  見被告對於刑罰反應力薄弱及具特別惡性，檢察官主張被告成
  立累犯並應加重其刑等語核屬有據，爰依刑法第47條第1項之
  規定加重其刑。
四、駁回上訴之理由
㈠原審適用刑法第321條第1項第1款、第2款、第47條第1項、第38
  條之1第1項前段、第3項等規定，以行為人之責任為基礎，審
  酌被告正值壯年，非無工作能力，竟不思以正途取財，以前揭
  方式恣意竊取他人財物，除破壞他人對財產權之支配外，並危
  害社會秩序，所為實屬不該，另考量被告犯後坦承犯行，然尚
  未與告訴人達成和解或賠償其所受損害等情，兼衡被告犯罪之
  動機、目的、手段、情節、犯罪所得利益，及被告為高職肄業
  之教育智識程度、入所前之職業收入、需扶養人口等家庭生活
  經濟狀況等一切情狀，量處有期徒刑8月。並說明：被告所竊
  得之銀飾品數件，因確切數量不詳，且無其他證據可證被告該
  部分犯罪所得之數量，採對被告較有利之認定，認該部分犯罪
  所得為銀飾品2件，故被告本案竊得之玉手鐲3只、玉項鍊2條
  、水晶項鍊1條、黃金材質公雞雕像1座、銀飾品2件及木製古
  玩藝品1件等物，均屬被告犯罪所得，既未扣案或實際發還被
  害人，自應依刑法第38條之1第1項前段之規定，均宣告沒收之
  ，並於全部或一部不能沒收或不宜執行沒收時，依同條第3項
  之規定，追徵其價額；至於被告持以遂行本案犯罪所用之雨傘
  支架1支，既未據扣案，復無證據證明現猶存在，亦非違禁物
  ，且因該物取得容易、替代性高，欠缺刑法上之重要性，故爰
  不予宣告沒收。經核原審認事用法並無違誤，量刑亦無不當，
  沒收之諭知於法有據，應予維持。
㈡檢察官依告訴人之請求提起上訴，上訴意旨略以：被告因毀壞門窗侵入住宅竊盜，侵害告訴人之居住安寧，危害重大，然迄今尚未與告訴人達成和解或賠償其所受損害等情，原判決僅處以上開刑度，顯屬過輕，未能罰當其罪，且未合於比例原則、平等原則、罪刑相當原則。爰依法上訴等語。
㈢按量刑之輕重，係屬為裁判之法院得依職權裁量之事項，苟其
  量刑已以行為人之責任為基礎，並斟酌刑法第57條所列一切情
  狀，在法定刑度內，酌量科刑，如無偏執一端，致明顯輕重失
  衡情形，不得遽指為不當或違法（最高法院72年度台上字第66
  96號判例、99年度台上字第189號判決意旨參照）。又刑罰之
  量定屬法院自由裁量之職權行使，但仍應審酌刑法第57條所列
  各款事由及一切情狀，為酌量輕重之標準，並非漫無限制，在
  同一犯罪事實與情節，如別無其他加重或減輕之原因，下級法
  院量定之刑，亦無過重或失輕之不當情形，則上級法院對於下
  級法院之職權行使，原則上應予尊重(最高法院85年度台上字
  第2446號判決意旨參照)。原審就被告之犯罪情節、犯後態度
  、未與告訴人達成和解賠償其所受損害、犯罪動機、目的、手
  段、所得利益、被告教育程度、職業收入、家庭生活經濟狀況
  等刑法第57條所定科刑輕重應審酌之事項等均已加以審酌，其
  量定之刑罰，並未逾法定刑度，亦無失出失入之情事，並無量
  刑輕重失衡，顯然過輕情形，核屬原審法院量刑職權之適法行
  使，與罪刑相當原則無悖，原審所量刑度，難指其有何不當或
  違法。綜上，檢察官提起上訴指摘原判決量刑不當，為無理由
  ，應予駁回。　
據上論斷，應依刑事訴訟法第第368條，判決如主文。 　
本案經檢察官牟芮君提起公訴，檢察官謝奇孟提起上訴，檢察官
劉異海到庭執行職務。
中　　華　　民　　國　　111 　年　　9 　　月　　29　　日
                  刑事第十八庭  審判長法  官  何俏美
                                      法  官  陳海寧
                                      法  官  葉乃瑋
以上正本證明與原本無異。
不得上訴。
                                      書記官  程欣怡
中　　華　　民　　國　　111 　年　　9 　　月　　29　　日
附錄：本案論罪科刑法條全文　　　　　　　　　　　　　　　
中華民國刑法第321條
犯前條第1項、第2項之罪而有下列情形之一者，處6月以上5年以
下有期徒刑，得併科50萬元以下罰金：
一、侵入住宅或有人居住之建築物、船艦或隱匿其內而犯之。
二、毀越門窗、牆垣或其他安全設備而犯之。
三、攜帶兇器而犯之。
四、結夥三人以上而犯之。
五、乘火災、水災或其他災害之際而犯之。
六、在車站、港埠、航空站或其他供水、陸、空公眾運輸之舟、
    車、航空機內而犯之。
前項之未遂犯罰之。